臺灣臺南地方法院民事判決
111年度訴字第1299號
原      告  禾香實業有限公司

法定代理人  李丞桂  
訴訟代理人  李孟仁律師
被      告  大員食品有限公司

法定代理人  楊長峯  
訴訟代理人  蕭麗琍律師
上列當事人間請求給付貨款事件，經本院於民國111年11月19日
言詞辯論終結，判決如下：
    主  文
被告應給付原告新臺幣貳拾伍萬零貳佰陸拾元，及自民國一百一
十一年九月八日起至清償日止，按週年利率百分之五計算之利息
。
原告其餘之訴駁回。
訴訟費用由被告負擔五分之一，其餘由原告負擔。　　　　
本件原告勝訴部分得假執行，但被告如以新臺幣貳拾伍萬壹仟元
為原告預供擔保，得免為假執行。
    事實及理由
一、原告主張：兩造前於民國111年1月5日簽訂「本元牛乳（常
    溫）合作書（下稱系爭契約）」，約定由被告獨賣原告生產
    之「禾香本元牛乳活性硒」之瓶裝乳品。詎原告自111年1月
    29日起依被告訂單開始履約交貨，計至同年6月止，被告已
    累積新臺幣（下同）1,675,440元之貨款未給付【計算式：2
    ,327箱×每箱720元＝1,675,440元】，扣除依系爭契約約定計
    算之回饋金後尚欠1,250,260元【計算式：1,675,440元－176
    ,040元（4、5月）－249,140元（6月）＝1,250,260元】。原
    告先後於111年7月5日、同年月21日寄發佳里郵局第133號、
    第144號存證信函向被告催討均未獲置理，為此，依買賣契
    約之法律關係，提起本件訴訟等語。並聲明：被告應給付原
    告1,250,260元，及自起訴狀繕本送達翌日起至清償日止，
    按週年利率百分之5計算之利息。
二、被告則以：不爭執與原告簽訂系爭契約，且至6月份出貨2,3
    27箱，貨款總計為1,675,440元，且依系爭契約約定計算111
    年4至6月之回饋金為425,180元【計算式：176,040元（4、5
    月）＋249,140元（6月）＝425,180元】。惟原告已於111年6
    月9日兌現被告開立，票面金額1,000,000元，發票日為111
    年4月1日之遠期支票（下稱系爭支票），此部分自應扣除，
    故被告積欠原告之貨款僅餘250,260元【計算式：1,250,260
    元－1,000,000元＝250,260元】。此外，原告尚有其他違反系
    爭契約之行為，對被告造成莫大損害，被告另訴對原告請求
    債務不履行之損害賠償等語置辯。並聲明：㈠原告之訴及假
    執行之聲請駁回（惟原告並未聲請假執行）；㈡如受不利判
    決，願供擔保請准宣告免為假執行。
三、得心證之理由：
    按買受人對於出賣人，有交付約定價金及受領標的物之義務
    ，民法第367條定有明文。本件原告主張之事實，業據其提
    出系爭契約影本1紙、出貨單影本2紙、存證信函影本2份為
    證（見本院卷第27頁至第55頁），且為被告所不爭執（見本
    院卷第73頁至第74頁、第127頁）；另原告於本院審理時自
    陳確有將系爭支票兌現，亦同意將該筆履約保證金自貨款中
    扣除等語（見本院卷第127頁、第193頁）。據此，原告尚得
    依系爭契約請求被告給付之買賣價金，應計為250,260元【
    計算式：2,327箱×每箱720元－176,040元（4、5月）－249,14
    0元（6月）－系爭支票1,000,000元＝250,260元】。再觀系爭
    契約中之付款條件記載為「下單前匯款（見本院卷第27頁）
    」，本件原告請求至111年6月前已交貨之貨款，可認被告積
    欠原告之貨款債務，於本件起訴前均已屆期，被告給付即陷
    於遲延，原告自得依民法第229條第1項、第233條規定，自
    被告給付遲延時起，請求依法定利率計算之遲延利息。依此
    ，原告本於買賣契約之法律關係，請求被告給付250,260元
    ，及自起訴狀繕本送達之翌日即111年9月8日（於111年9月7
    日送達被告，見本院卷第71頁之送達證書）起至清償日止，
    按週年利率百分之5計算之法定遲延利息，均屬有據，逾此
    範圍之請求，則無足採。
四、綜上所述，原告本於買賣契約之法律關係，請求被告給付原
    告貨款250,260元及自111年9月8日起算之法定遲延利息，為
    有理由，應予准許，逾此範圍之請求，則無理由，應予駁回
    。
五、本件原告勝訴部分係所命給付之金額未逾500,000元之判決
    ，依民事訴訟法第389條第1項第5款規定，應依職權為假執
    行之宣告，併依同法第392條第2項規定，依被告之聲請酌定
    其免為假執行之擔保金，宣告如主文第4項所示。
六、據上論結，本件原告之訴一部為有理由，一部為無理由，依
    民事訴訟法第79條、第389條第1項第5款、第392條第2項，
    判決如主文。　　　　　　
中　　華　　民　　國　　111 　年　　11　　月　　23　　日
                  民事第三庭    法  官　徐安傑
以上正本係照原本作成。
如對本判決上訴，須於判決送達後20日內向本院提出上訴狀。
如委任律師提起上訴者，應一併繳納上訴審裁判費。
中　　華　　民　　國　　111 　年　　11　　月　　23　　日
                                書記官  莊月琴